# 模具费返还的会计处理？

提问人：numberxu123 时间：2022-12-09 23:53:13
甲公司向乙公司销售A产品，为生产A产品，甲公司需要专门开发模具。
模具费 100 万元在模具通过验收时由乙公司向甲公司支付，模具所有权归乙公司。
甲公司与乙公司约定，当A产品销量达到 1 亿元时，甲公司将返还上述模具费。
（ 1 ）甲公司的会计处理如下：
a.收到客户支付的模具款
借：银行存款
贷：合同负债
贷：其他流动负债-待转销项税
b. 合同期满销售量达到标准，退还客户支付的模具费
借：合同负债
借：其他流动负债-待转销项税
贷：银行存款
c. 合同期满销售量未达标准，客户支付的模具费转收入
借：合同负债
借：其他流动负债-待转销项税
贷：其他业务收入
贷：应交税费-增值税（销项税）
乙公司的会计处理如下：
a.模具验收时
借：固定资产-模具
贷：应付账款-暂估
b.合同期满采购量达到标准后返还模具费
借：固定资产-模具（红字）
贷：应付账款-暂估（红字）
借：主营业务成本-模具折旧 （红字）
贷：累计折旧 （红字）
c.合同期满采购量未达标准，不予退还模具费，供应商开票
借：固定资产-模具（红字）
贷：应付账款-暂估（红字）
借：固定资产-模具 （开票额）
借：应交税费-增值税（进项） （开票额）
贷：应付账款 （开票额）
请问：甲公司和乙公司的会计处理是否正确？

回答人：chenyiwei
1 、主帖中对甲公司的会计处理是合理的。
2 、对于乙公司而言，采购额达标后收到甲公司返还的模具费，应作为采购折扣（数量折扣）处理，冲减A产品的采购成本或者主营业务成本，不调整固定资产账面价值和累计折旧。